【裁判字號】    97,易,985
【裁判日期】    971121
【裁判案由】    賭博
【裁判全文】
臺灣板橋地方法院刑事判決               97年度易字第985號
公  訴  人  臺灣板橋地方法院檢察署檢察官
被      告  甲○○
            丁○○
上列二人共同
選任辯護人  陳志揚律師
            張弘明律師
            林則奘律師
被      告  乙○○  男  49歲.
                    身分證統一.
                    住臺北縣新.
                    居臺北縣新.
選任辯護人  周宜隆律師
被      告  丙○○  男  25歲.
                    身分證統一.
                    住臺中縣沙.
                    居臺北縣新.
                    居臺北縣新.
上列被告因賭博案件，經檢察官提起公訴（96年度偵字第1212 4
號），本院判決如下：
    主  文
甲○○共同意圖營利，供給賭博場所，處有期徒刑拾月。扣案如
附表所示之物均沒收。
丁○○、乙○○共同意圖營利，供給賭博場所，各處有期徒刑捌
月。扣案如附表所示之物均沒收。
丙○○在公眾得出入之場所賭博財物，處罰金新臺幣貳萬陸仟元
，如易服勞役，以新臺幣壹仟元折算壹日。扣案如附表編號一及
附表編號三之(2)所示之物均沒收。
    事  實
一、甲○○係設於臺北縣板橋市○○路○ 段50巷6 號2 樓「超靈
    感遊藝場」之實際負責人，意圖營利，自民國九十六年三月
    一日起，在上址公眾得出入之電子遊藝場內，供給賭博場所
    ，擺設如附表編號一所示之電動賭博機具共計一百十六台，
    供賭客把玩並與之對賭，並自九十六年三月起以月薪新臺幣
    （下同）二萬五千元之代價僱用同有上開犯意聯絡之丁○○
    為現場負責人，另以不詳代價僱用同有上開犯意聯絡之乙○○負責帶領賭客至上址以外之場所兌換現金之工作，及各以
    月薪二萬元至二萬伍千元不等之代價僱用不知情之何家誼、
    曾美雲、曾宥宥、廖芷葶、鄧予瑄、梁景琄、彭思萍、鍾榕
    凌、張慧玲、王玉婷、許秀鴽、林淑鳳、張馨元、許俊煌、
    吳鴻斌等人（以上十五人均經檢察官另為不起訴處分）擔任
    為顧客倒茶水、送餐點、兌換代幣、開分、洗分、兌換積分
    卡及門禁過濾顧客等工作。而上開遊藝場賭博方式為由客人
    分別以現金、積分卡或代幣投幣按各類賭博機台1 ：1 、1
    ：2 、1 ：4 等不等比例開分後，押注換取分數，輸贏一至
    數倍，客人若贏，則可以累積分數於洗分時向不知情之現場
    開分人員換取積分卡，若有客人欲兌換現金，則可透過現場
    開分人員另向丁○○為詢問並交付積分卡後，由丁○○聯繫
    乙○○，乙○○再引領客人至「超靈感遊藝場」外之場所兌
    換現金，惟客人若輸，則分數將予沒入，以此方式與不特定
    人賭博財物，並牟取利益。嗣於九十六年五月二十四日十三
    時三十分許，適有賭客丙○○在上開超靈感遊藝場內把玩賭
    博性電動機台「7PK 」，而於同日下午十三時五十五分許，
    以累計積分一萬分與現場開分員洗分換取積分卡（計為五千
    分之積分卡二張）後，步向該遊藝場櫃臺處向丁○○詢問要
    求兌換現金，丁○○收下積分卡即下樓至該遊藝場外之一樓
    處，聯繫在該處等候之乙○○告知客人欲兌換現金，而丁○○上樓後示意丙○○下樓與乙○○接洽，丙○○下樓後乙○○旋即帶同丙○○至超靈感遊藝場鄰近之「板橋原宿」百貨
    商場內，交付與上開積分卡等值之現金一萬元予丙○○時，
    而為跟監之員警楊佳鑫當場查獲，並在乙○○身上扣得現金
    九萬元，及在丙○○身上扣得現金一萬元。嗣警再於同日十
    四時三十分許持本院核發之搜索票至上開超靈感遊藝場執行
    搜索，並當場扣得如附表所示之物（除附表編號三之(1)、(2)
    以外）。
二、案經臺北縣政府警察局海山分局報請臺灣板橋地方法院檢察
    署檢察官偵查起訴。
    理  由
一、證據能力方面：
  (一)按被告以外之人於檢察事務官、司法警察官或司法警察調查
    中所為之陳述，與審判中不符時，其先前之陳述具有較可信
    之特別情況，且為證明犯罪事實存否所必要者，得為證據，
    刑事訴訟法第一百五十九條之二定有明文。查被告丙○○於
    警詢中明確陳述在上開超靈感遊藝場賭博財物贏得一萬分，
    並拿到一萬分之積分卡，而向被告丁○○表示欲兌換現金，
    經被告丁○○指示後，由被告乙○○帶同被告丙○○前往超
    靈感遊藝場附近之原宿商場交付被告丙○○賭金現金一萬元
    之事實（詳後述理由欄二之(一)之(1)）所載），惟該陳述與其
    於審判中之證述情節（否認在超靈感遊藝場見過被告乙○○
    ，亦稱當天只拿積分卡在櫃台換寄分卡後就要回家，且被告
    丁○○說沒有換現金，是後來伊離開後在原宿旁邊摩托車停
    車格見到被告乙○○，被告乙○○問伊有沒有贏錢，伊主動
    問被告乙○○要不要換，被告乙○○說如果換的話他要抽一
    千元傭金等語，詳本院九十七年六月十八日審判筆錄）並不
    相符，而被告丙○○僅是超靈感遊藝場之客人，與被告甲○○、丁○○、乙○○等人原非熟識，亦無怨隙，應無攀誣構
    陷被告甲○○、丁○○、乙○○之動機，其於甫查獲後記憶
    猶新之際所為之陳述，亦與其事後於偵查中之證述（詳理由
    欄二之(一)之(2)所載）相符，可信性甚高，復為證明被告甲○○、丁○○、乙○○本件犯罪事實存否所必要，依上揭法條
    所示，認被告丙○○於警詢中之陳述得為證據。
  (二)按被告以外之人於偵查中向檢察官所為之陳述，除顯有不可
    信之情況者外，得為證據，刑事訴訟法第一百五十九條之一
    第二項定有明文。此係因上開偵查中向檢察官所為之陳述雖
    仍為審判外之陳述，但立法者衡量刑事訴訟法規定檢察官代
    表國家偵查犯罪、實施公訴，依法有訊問被告、證人、鑑定
    人之權，且實務運作時，偵查中檢察官向被告以外之人所取
    得之陳述，原則上均能遵守法律規定，不致違法取供，其可
    信性極高，為兼顧理論與實務為由，而對「被告以外之人於
    偵查中向檢察官所為之陳述」，例外規定除有顯不可信之情
    況者外，得為證據。本件被告丙○○、證人楊佳鑫、許正文
    於偵查中向檢察官所為之證述業經具結願負偽證罪之刑事責
    任，且其於本院審理時亦到庭就其於偵查中所為之證述接受
    被告之詰問，揆諸司法院大法官會議釋字第五八二號解釋意
    旨，即已合於法定程序。是被告丙○○、證人楊佳鑫、許正
    文於偵查中經具結後向檢察官所為之證述，尚難認有「顯不
    可信」之情況（實體認定時是否採信係另一回事），而有證
    據能力。
二、訊據被告甲○○承認為上開超靈感遊藝場之負責人，該店自
    九十六年三月一日起開始營業，店內擺設扣案之一百十六台
    電動遊戲機具，並至少僱佣十六名員工（含被告丁○○）等
    事實，且對事實欄所認定上開遊藝場顧客把玩機台開分之方
    式並不爭執；另質之被告丁○○供認自九十六年三月一日在
    超靈感遊藝場工作，擔任現場負責人之事實，並對店內顧客
    把玩機台之開分方式並不爭執行，惟被告甲○○、丁○○均
    矢口否認有何賭博犯行，均辯稱遊藝場內並無賭博，沒有兌
    換現金云云。訊據被告乙○○承認於前揭時間出現在上開超
    靈感遊藝場內，並在當天十三時五十五分許與被告丙○○一
    起從遊藝場走至板橋原宿的百貨商場內，並交付被告丙○○
    九千元等事實，惟矢口否認有何共同賭博犯行，辯稱伊並不
    是超靈感遊藝場之員工，伊只是去超靈感遊藝場玩檯子，當
    天伊只是跟被告丙○○聊天聊到板橋原宿那裡，而被告丙○○說伊有贏分數，要給伊一點紅，所以伊拿九千元給被告丙○○，而被告丙○○拿超靈感遊藝場的一萬元積分卡給伊云
    云；質之被告丙○○原坦承前揭犯罪事實（詳本院九十七年
    五月五日準備程序筆錄），惟嗣矢口否認有何賭博犯行，辯
    稱伊當天並沒有賭博云云（詳本院九十七年十月二十九日審
    判筆錄）。經查：
  (一)被告甲○○在其經營之上址超靈感遊藝場內，供給賭博場所
    ，擺設如附表編號一所示之電動賭博機具一百十六台，供賭
    客把玩而與之對賭，藉以牟取利益，並僱佣被告丁○○為現
    場負責人、被告乙○○負責帶領賭客至遊藝場外之場所兌換
    現金等事實，業據被告丙○○於警、偵訊時證述明確及於本
    院訊問時供述綦詳，並據證人即查獲員警楊佳鑫、許正文於
    偵查中及證人楊佳鑫於本院審理結證明確，茲就被告丙○○
    、證人楊佳鑫、許正文之證述分述如下：
    (1)被告丙○○於警詢中供承「（問：你於何時、何地被警察
      追捕？追捕過程你身上有無受傷？）我約在九十六年五月
      二十四日十四時三十分，與打電動的朋友約好在店外原宿
      大樓內見面，後來警察就追過來，我身上沒有受傷」、「
      （問：警方自原宿大樓內一路追捕嫌疑犯乙○○至板橋市
      ○○路34巷口，是否就是你在原宿大樓內與你接觸超靈感
      遊藝場的員工？）是的（經警方提供相片當場指認無誤）
      」、「（問：警方看到你從超靈感遊藝場出來，你在該店
      從事何事？）打電動台子，我在打７PK」、「（問：該超
      靈感遊藝場內有何種機台？台數如何？）我有看到超八、
      賓果行星及７PK等種類機台，我不知道有多少台」、「（
      問：你何時進入超靈感遊藝場內？進入後坐於何區？把玩
      那一種機型？開分多少分？如何把玩？）我大約於九十六
      年五月二十四日十三時三十分許進入超靈感遊藝場，進入
      後坐於７PK區，把玩７PK機台，我先後大約拿幾千元給小
      姐開分，以1 ：1 方式開分把玩（即一塊錢換一分方式）
      ，開分後押一次最少五十分，最多六百分不等之倍數，如
      撲克牌出現兩對、鐵支、順子等牌則中獎，依所押分數乘
      中倍數得分，如果沒中獎，所押的分數就沒入機台內」、
      「（問：你有無輸贏？最後輸贏多少錢？）我最後沒有輸
      贏，最後開分三千分押中鐵支，所以贏回一萬元」、「（
      問：警方於你口袋中找到現金一萬元，是否即為贏回錢的
      錢？）是我贏來的錢」、「（問：你贏錢後如何跟店方接
      觸？如何洗分及兌換現金？）我贏錢後見跟店方開分小姐
      換集分卡，小姐給我兩張藍色的集分卡，每張可兌換五千
      元，後來我就走到櫃台，將集分卡拿給櫃台一名穿著紅衣
      男子（經警方提供相片當場指認為該店員工丁○○），他
      跟我說先到大廳先等候一下，稍後就叫我下去樓下，當我
      走到樓下，就看到一名男子乙○○走過來，跟我說先走到
      原宿大樓內，等我走到原宿大樓內轉身時，看見乙○○跟
      隨在我後面，將一萬元交付給我」、「（問：乙○○如何
      將現金一萬元交付給你？）乙○○跟我進入原宿大樓內，
      跟我併排走在一起，到了五十元商店售貨架旁，將現金一
      萬元交付給我」、「（問：你一共去過超靈感遊藝場幾次
      ？有無洗分及兌換現金之行為？）大約是六至七次，大部
      分都輸錢，連同這次是第三次換錢」等語（參見96年度偵
      字第1212 4號偵查卷(一)第41-43 頁）；
    (2)被告丙○○於偵查中結證稱「（問：昨天在查獲地做何事
      ？）玩７PK」、「（問：如何換分？）1 ：1 ，小姐會把
      我剩下的分數洗分換成積分卡，後來到一樓會有人接應」
      、「（問：有無到查獲地賭博過？）有，六、七次」、「
      （問：７PK怎麼玩？）有七張牌，兩對就有中，還有順子
      ，同花順…，中了就有分數，如果沒有中分數就會就沒收
      掉」（參見同上偵卷第480 頁）、「（問：昨天是跟乙○○換錢？）是，我是拿遊戲場的積分卡跟乙○○換的，換
      了一萬元」（參見同上偵卷第501 頁）、「（問：九十六
      年五月二十四日下午一點多時，是否在超靈感遊藝場玩電
      玩？）是」、「（問：你當天如何在超靈感遊藝場兌換現
      金？）因為我當天有贏很多積分，所以累積積分卡，後來
      因為店內的經理還是負責的人我不清楚，應該是穿紅色衣
      服的丁○○，他叫我站在大廳等候，接下來他從樓下上來
      後就叫我走下去，我走下去後看到乙○○，乙○○就走近
      我身邊小聲地跟我說叫我走到板橋原宿裡，走進去後左轉
      的一家便利商店內，乙○○就把現金兌換給我」、「（問
      ：你拿多少的積分卡兌換多少的現金？）兩張五千的積分
      卡，換了一萬元現金」、「（問：你之前去兌換過幾次現
      金？）這次是第三次了，之前二次大概是在四月底五月初
      」、「（問：之前兩次兌換現金是否均透過丁○○兌換？
      ）我不太記得了，但是都是裡面的店員」、「（問：你是
      如何得知超靈感遊藝場可以兌換現金？）我記得第一次的
      時候我是問小姐說可否兌換現金，小姐跟我說去問裡面的
      經理，後來經理跟我說叫我到大廳稍候，我就拿了積分卡
      給經理，第二次情形大致相同，但第二次是拿給某位幹部
      ，前後總共三次都是他們跟我說叫我下樓，我都遇到乙○○，所以我都跟乙○○兌換現金，第一次與乙○○兌換現
      金的地點我已經忘記了，第二次是在超靈感遊藝場附近的
      7-11，第三次則是在原宿」、「（問：你之前是否認識乙○○？）我只有在換錢後才認識乙○○」、「（問：你去
      超靈感遊藝場幾次？）五、六次左右，有贏錢的就是兌換
      現金的那三次」、「（問：丁○○當天是否在你拿積分卡
      給他後有下樓去然後再上樓跟你說兌換現金的事？）他就
      是在樓上拿我的積分卡後叫我在大廳稍後，他下樓再上來
      後就叫我下樓，意思就應該是叫我下樓去找人換現金」（
      參見96年度偵字第12124 號偵查卷(二)第46-48 頁）、「（
      問：穿粉紅色POLO衫走至櫃台的人是否就是你？坐櫃台內
      穿紅衣POLO衫者，是否就是他叫你跟乙○○兌換現金的？
      《檢察官當庭勘驗超靈感遊藝場錄影監視鏡頭畫面第十一
      鏡頭13：56：52、13：56：59、13：57：04共三組畫面》
      ）是，他是沒有直接明講要兌換現金，只有跟我收兩張藍
      色積分卡共一萬分，並叫我到大廳稍等，依我之前的經驗
      ，他這樣做就是要換現金給我，後來也的確換到現金」、
      「（問：你跟他在櫃台前及櫃台附近短暫談論些什麼內容
      ？）他叫我到大廳稍候」、「（問：是否就是在那櫃台交
      付藍色積分卡兩張，面額各為五千分給丁○○？）是」、
      「（問：你前次偵訊有說第一次就是因為你問了小姐可否
      換現金，小姐跟你講去問經理，然後才有後續的兌換現金
      行為，是否確定其職稱為經理？還是職稱為主任？）第一
      次時小姐是叫我問經理，我不知道櫃台的人職稱為何，我
      感覺應該是經理，所以我才會在警詢這樣說，我能確定的
      是那時候是一個男的坐在櫃台裡跟我拿積分卡，並要我去
      大廳等候，再叫我下樓，才有後來乙○○走過來跟我說『
      你先走』（台語），並且跟我兌換現金的情形」（參見同
      上偵卷第138-140 頁）；
    (3)被告丙○○於本院審理時供承「當天確實去玩機台，去過
      那邊六、七次，我那天是拿現金換代幣，那時候我贏了一
      萬塊，因為不想玩了就叫小姐來看，小姐就拿兩張積分卡
      給我，二張積分卡各五千塊，積分卡是遊樂場的小姐交給
      我的，我想換現金，我就去櫃檯，叫我拿去樓下，我到樓
      下先把積分卡拿給店長丁○○，他就叫我去隔壁大廳等，
      我不知道叫我去那邊等什麼，過一、二分鐘，就叫我往前
      走，乙○○就把錢給我，承認有檢察官所起訴之事實」等
      語（詳本院九十七年五月五日準備程序筆錄）；
    (4)證人楊佳鑫於偵查中結證稱「（問：有無看到被告跟人家
      換錢？）有，我們去埋伏時有看到被告跟一個男子在換錢
      ，但搜證器材有晃到」（參見96年度偵字第12124 號偵查
      卷(一)第500 頁）、「（問：當日如何查獲丙○○及乙○○
      兌換現金？）我們經過數日埋伏跟監後，我們鎖定幾個人
      包括本案中的乙○○，因為他們都是坐在一樓的店門口，
      或是進入二樓的營業處所，那時候就是看到乙○○走向板
      橋市○○路○段50巷22號原宿大樓，當時我是在原宿大樓
      裡面正準備走向外面，我當時因為蒐證賭博情形所以我隨
      身帶有蒐證器材，當時我發現乙○○跟一男的越走越近，
      我跟近後，我發現乙○○瞬間與一位男子交換現金，地點
      在原宿大樓內左側的50元商店裡面，在這之前我們從店內
      的監視器可以發現丙○○是先拿積分卡交給丁○○，丁○○請丙○○先到大廳稍待，丁○○下樓跟乙○○接觸，丁○○上來之後請丙○○下樓找乙○○，接下來乙○○就跟
      著下去，然後就是我剛剛所述查獲的情況」、「（問：如
      何鎖定乙○○？）這本來就是我們一直都有監控勤務，我
      們會在附近埋伏，看有無賭博情事」、「（問：丙○○此
      人是否為你們本來熟識的賭客？）除非是每次我們去臨檢
      都有臨檢到的，我們才會認識，丙○○我們不認識」、「
      （問：有無補充？）查獲當時，我有表明說我是警察，但
      乙○○極力脫逃，顯然是心虛才會有這樣的情形，跑到連
      脫鞋都不見，還抓傷我的手臂，雖然員工名冊上並沒有乙○○的名字，但他可以自由在店內出入、看報紙、吃便當
      ，與小姐聊天，且未把玩機台，所以他很明顯不是裡面的
      賭客，應該是一般的顧頭」等語（參見96年度偵字第1212
      4 號偵查卷(二)第5 、6 頁）；
    (5)證人許正文於偵查中結證稱「（問：如何鎖定乙○○？）
      從該店開幕以來就一直有110 檢舉說該店有賭博情事，所
      以我們才會持續的監控，他們的店生意那麼好，就經驗上
      一定有人經營賭博」、「（問：有無補充？）該遊藝場負
      責人甲○○在板橋市○○路360 巷19號1 樓曾被本分局二
      組查獲經營賭博電玩十九台」等語（參見同上偵卷第5 、
      6 頁）；
    (6)證人楊佳鑫於本院審理時結證稱「（檢察官問：九十六年
      五月二十四日是否在超靈感遊藝場查獲什麼案件？）有」
      、「（檢察官問：你當天怎麼會到那裡查緝？）基本上超
      靈感遊藝場我們接獲多次匿名檢舉賭博電玩，所以有規劃
      便衣，那天有疑似賭客在交換現金」、「（檢察官問：你
      當天是什麼時候到？）大約在中午」、「（檢察官問：你
      到的時候是用什麼樣的方式去查緝？）我那時候是在超靈
      感隔壁的原宿廣場準備要前往中山路1 段50巷的時候，看
      到疑似超靈感的員工走進原宿廣場跟疑似賭客的人交換金
      錢」、「（檢察官問：你當時看到超靈感的員工是哪一位
      ？）乙○○（當庭指認）」、「（檢察官問：當時交換的
      賭客是誰？）丙○○（當庭指認）」、「（檢察官問：當
      時他們交付金錢過程？）那時候他們走進來一前一後，因
      為我們多次看到乙○○坐在超靈感樓下，所以知道他是員
      工，我們知道他們的模式是員工跟賭客在外交換金錢，所
      以他們在外面一前一後，我看到他們在交換金錢，我就上
      前」、「（檢察官問：你所謂多次看到乙○○坐在超靈感
      樓下是什麼意思？）在這件案子沒有抓到之前，在九十六
      年三、四月份，多次進去超靈感臨檢，超靈感在二樓，他
      坐在一樓，多次看到乙○○，如果是客人多次看到很奇怪
      ，而且我們經常會便衣守望在旁邊看」、「（檢察官問：
      乙○○基本在店裡面做什麼樣的事情？）在樓下聊天、吃
      東西、看報紙」、「（檢察官問：你有沒有看到甲○○以
      及丙○○當時在店內做什麼？）現場是沒有看到，我是事
      後調閱光碟才知道丙○○跟丁○○有在店內有交談過，丙○○才下一樓」、「（檢察官問：光碟是什麼時候？）這
      是他們店內的監視錄影帶所拍攝的光碟」、「（檢察官問
      ：你在原宿大樓內逮捕被告的時候，有沒有扣什麼東西？
      ）好像有現金，在乙○○身上有現金」、「（檢察官問：
      多少錢？）幾萬塊吧，九萬塊」、「（檢察官問：在丙○○的身上有沒有扣到什麼東西？）有扣到錢，但好像是一
      萬塊」、「（檢察官問：你當時上前查緝的時候，乙○○
      跟丙○○的反應？）丙○○跑掉，乙○○我跟他表明身分
      ，他就逃跑，我就只能抓他」、「（辯護人問：有沒有看
      到他們除了交換金錢之外，有沒有交換其他東西？）只有
      金錢」、「（辯護人問：你有沒有看到丙○○交給乙○○
      什麼東西嗎？）沒有」、「（辯護人問：那你如何認定他
      們是賭博現行犯而逮捕他們？）我在那家店看過乙○○很
      多次、知道他是員工，他們交換金錢不可能在店內，他們
      在那邊有金錢的交換我就認為他們應該是剛完成一個賭博
      的行為在交換金錢」、「（法官問：在九十六年三、四月
      開始查這個案子？）是」、「（法官問：什麼時候開始接
      獲匿名檢舉這家店有經營賭博電玩？）詳細時間不記得，
      但是當初聲請搜索票的時候有隨卷附上詳細資料」、「（
      法官問：從九十六年三、四月開始查這個案子到五月查獲
      ，中間有去現場看過幾次？）因為我們有規劃臨檢跟便衣
      臨檢，三、四、五月到查獲前都有規劃便衣臨檢跟制服臨
      檢，這個都有紀錄。我的部分，我有到現場大約有十次」
      、「（法官問：你去都是便衣？）對，我去都是便衣在旁
      邊當路人」、「（法官問：你提到大約去十次，這十次都
      有看到乙○○？）也不是每次，大概看到他四、五次有」
      、「（法官問：看到他的位置在哪裡？）他都在一樓  往
      二樓遊藝場的樓梯口，就像一般人在那邊吃東西」、「（
      法官問：除了吃東西還有看報紙、聊天？）主要是聊天」
      、「（法官問：所以在那邊不只他一個人？）不只」、「
      （法官問：你去的十次在一樓往二樓的樓梯口大概會有幾
      個人在那裡？）都會有人在那裡。大概會有一、二個人」
      、「（法官問：在一樓往二樓的樓梯口站的人都是固定
      的人還是不一樣的人？）固定的」、「（法官問：就你去
      十次，大概你的熟面孔是什麼人，有沒有輪班什麼，大概
      看過幾個臉孔？）丁○○、乙○○，還有一個光頭的，就
      這幾個，大概二、三個，都是固定的人」、「（法官問：
      他們守在那邊，除了乙○○，他們都在做什麼？）就是聊
      天，還有三餐的時間吃東西，就像一般人上班」、「（法
      官問：查獲那天你有看到乙○○跟丙○○從店裡面一前一
      後走到原宿大樓？）對」、「（法官問：他們走到什麼地
      方、做什麼事情？）他們一前一後走進原宿店裡面，往五
      十元商店的方向走過去，越走乙○○就越靠近丙○○，到
      販賣物品的開放式攤架前，乙○○就將錢交付給丙○○，
      我看到他們交付金錢，我就小跑步趕快跑過去，丙○○就
      跑掉了，乙○○轉過來，我就跟他表明我是員警，他就跑
      掉，我就進行逮捕了」等語（參見本院九十七年六月十八
      日審判筆錄）。
    綜觀被告丙○○前開歷次供述其於查獲當日在超靈感遊藝場
    把玩機台後換得兩張五千分積分卡，而以該兩張五千分積分
    卡向被告丁○○接洽換現金之事，經被告丁○○聯繫後告知
    被告丙○○下樓，嗣由被告乙○○指示被告丙○○前往原宿
    商場內而交付被告丙○○一萬元等事實，其所述前後一致，
    且核與證人即查獲員警楊佳鑫上開證述在現場埋伏跟監被告
    乙○○、丙○○二人，並在原宿商場內目視被告乙○○交付
    金錢予被告丙○○時即上前逮捕，並在被告丙○○身上扣得
    現金一萬元等情相符，另本院當庭勘驗超靈感遊藝場於查獲
    當日之監視錄影畫面，該店內於查獲當日十三時五十六、五
    十七分許確有拍攝到被告丁○○與被告丙○○在櫃檯處有接
    觸，且被告丙○○亦不否認係拿積分卡予被告丁○○之事實
    （詳本院九十七年七月三十日審判筆錄），復參酌扣案之客
    人名冊，該客人名冊上確有被告丙○○之名，並載有其聯絡
    電話，所把玩之區域為ＰＫ區等，此有該店之客人名冊影本
    附卷可稽，顯見被告丙○○確為超靈感遊藝場之顧客無誤。
    綜上，可認證被告丙○○及證人楊佳鑫、許正文前開所證情
    節，即非子虛而與事實相符，均可採信，足證超靈感遊藝場
    確有擺設電動賭博機供賭客把玩兌換現金，而被告乙○○確
    為超靈感遊藝場之員工，為免遭查緝而負責帶賭客至店外兌
    換現金。
  (二)雖被告甲○○、丁○○均否認被告乙○○並非超靈感遊藝場
    之員工，被告乙○○亦否認之，然查：依證人即查獲員警楊
    佳鑫及被告丙○○之前開證述（詳如前述）已足證明被告乙○○確為超靈感遊藝場之員工，負責在超靈感遊藝場之出入
    口把風及帶領賭客至店外兌換現金。次查被告乙○○於警詢
    中供稱不認識被告丙○○，也沒有拿一萬元給被告丙○○，
    亦否認跟隨被告丙○○至原宿商場等語（詳96年度偵字第12
    124 號偵查卷(一)第37、38頁）；惟於偵查中改稱「當天我是
    去原宿大樓的購物場買東西，有一堆人圍過來，我受到驚嚇
    後逃跑，丙○○這個年輕人我與他之前在原宿附近有玩過牌
    所以認識，當時是丙○○要把積分卡給我」、「…我從頭到
    尾只有丙○○拿積分卡的那一次有兌換現金給他」（參見96
    年度偵字第12124 號偵查卷(二)第15、16頁）、「（問：你於
    案發前是從事何業？）當時沒有工作，只是到處串門子」、
    「（問：為何當時你沒有工作卻可以常去超靈感遊藝場消費
    ？）因為沒有事情，所以去那邊打發時間」、「（問：為何
    你五月二十四日那天很早就到超靈感遊藝場？）因為我都早
    起，所以一早我就會過去，當天我有進去遊藝場，但是我沒
    有玩」、「（問：你兌換過幾次給丙○○？）只有五月二十
    四日那一天」、「（問：當天你兌換現金給丙○○之前，觀
    看監視器畫面，你在超靈感遊藝場一樓門口處，丁○○有下
    樓與你交談，說些什麼？）我已經忘記了，但是兌換現金前
    我應該是坐在門口跟少爺聊天，如果是有人下樓跟我說話，
    可能是叫我玩機台」、「（問：你如何與丙○○搭上線？）
    我是外面遇到他，他跟我說他有積分卡，但是他要先走所以
    他要跟我換」、「（問：為何丁○○下樓叫你玩機台，你反
    而跑去跟丙○○換現金？）因為我很早就遇到丙○○了，丙○○有跟我說他有積分卡」（參見同上偵卷第41、42頁）、
    「（問：你在九十六年十月二日所稱：我從頭到尾只有丙○○拿積分卡的那一次有兌換現金給他，是否代表在案發日之
    前沒有兌換現金給他人過？）我之前沒有換現金給別人」、
    「（問：針對丙○○曾證稱案發當日他拿兩張五千分的積分
    卡給你，是兌換了一萬元的現金，而你在前幾次供稱有說過
    你有兌換過一萬元，前一次庭訊說兌換九千元，請問何次為
    真？）應該是九千元沒錯」等語（參見同上偵卷第51 頁）
    ；於本院審理時供稱「我跟丙○○是朋友，他來玩認識…」
    、「（問：查獲當天你為何會在現場？）我在玩檯子，當天
    我是去玩檯子」、「（問：那邊的機台的玩法？）好幾種，
    平常我玩的是1 比1 」、「（問：在警方查獲當時，是否跟
    丙○○一起走到板橋原宿商場內？）對」、「（問：走去那
    裡是為了要用積分卡換現金？為什麼要走去那裡？）不是，
    是他說有事情要先走，我跟他聊天，聊天往那裡去」、「（
    問：那天是不是有交付現金一萬元給丙○○？）我給他九千
    塊，他有事要先走」、「（問：為什麼要給丙○○九千塊？
    ）他說他有贏分數，意思說我有在玩，他給我一點紅，我拿
    九千塊給他，他拿那個公司的一萬塊積分卡給我」、「（問
    ：那天什麼時候去玩？）早上七、八點」、「（問：從早上
    七、八點到下午快二點的時候玩了多少錢？）還沒有玩」、
    「（問：平均幾天到遊藝場一次？）那時候我沒有工作，時
    常去」、「（問：沒有工作，時常去，賭資哪裡來？）我是
    沒有固定工作，但是有在做零工」（參見本院九十七年四月
    二十三日準備程序筆錄）；另結證稱「（檢察官問：當天是
    什麼時候到超靈感遊藝場？）早上起來我就去外面逛逛」、
    「（檢察官問：到那邊大概多久？）早上七、八點」、「（
    檢察官問：你去那邊做什麼？）去那邊看人玩機台，那邊是
    夜市」、「（檢察官問：你有進到遊藝場裡面？）有」、「
    （檢察官問：你認不認識丙○○？）我曾經看過，但是不認
    識他，他也去那邊玩檯子」、「（檢察官問：你在哪裡看過
    丙○○？）在遊藝場裡面」、「（檢察官問：看過幾次？）
    一次還是二次」、「（問：你每天都會到遊藝場？）有時候
    我如果比較早起就會去那邊走走、玩機台」、「（問：你平
    均一個禮拜大概去幾次？）三、四天以上」、「（檢察官問
    ：當天你是不是有跟丙○○一起離開遊藝場？）沒有，我在
    外面7-11旁邊抽煙，他出來我問他打得好還是壞」、「（檢
    察官問：然後呢？你問他這個做什麼？）他說他要走了，我
    就跟他換，我也是想要玩」、「（檢察官問：請說清楚是要
    跟他換什麼？）他說他有事情要走，我就說不然分數給我，
    就是跟他買的意思」、「（檢察官問：當時你怎麼知道他有
    分數給你？）他下來的時候我有問他」、「（檢察官問：後
    來丙○○有換分數給你嗎？）有」、「（檢察官問：在哪裡
    換？）在原宿裡面一間超商」、「（檢察官問：當時你是怎
    麼樣跟丙○○換？）換一萬分的分數」、「（檢察官問：當
    時你交多少錢給丙○○？）九千」、「（檢察官問：為什麼
    是交九千給丙○○？）他說他要走了、他趕時間，我說跟他
    買，他一萬分的分數，我拿這個分數可以去玩」、「（檢察
    官問：你自己想要玩電動，為什麼不直接拿現金去遊藝場換
    分數要跟丙○○買？）我跟他買分數」、「（檢察官問：你
    自己有在遊藝場直接換分玩過嗎？）有」、「（辯護人問：
    除了跟丙○○以外，你在超靈感遊藝場有沒有跟其他客人換
    過錢？）沒有。之前有一次，他們店家給我警告，叫我寫悔
    過書」、「（辯護人問：為什麼要跑到原宿百貨去換？）之
    前換過一次，他們店家知道我會去跟人家換的問題，所以才
    離開那個地方」、「（法官問：剛才丙○○說你拿一萬元給
    他，他要交一千元的傭金給你，他還來不及給你一千元佣金
    的時候警察就來了，是不是這樣？）是這樣」、「（法官問
    ：那你剛才說你拿九千給他？）我拿九千給他。那時候我很
    緊張，我就走了」、「（法官問：你當時的經濟來源？）沒
    有工作」等語（參見本院九十七年六月十八日審判筆錄），
    綜觀被告乙○○上開歷次供述，就是否認識被告丙○○、有
    無兌換現金、兌換金額、查獲當日究有無在超靈感遊藝場把
    玩機台、究竟與被告丙○○兌換過幾次現金、而伊與被告丙○○兌換現金究係伊主動向被告丙○○買分數抑或被告丙○○主動要分紅予伊等情，其先後所述不一，且互有矛盾，已
    難信實，而被告乙○○雖自稱是超靈感遊藝場之客人，會至
    該店把玩機檯，一星期平均會去該店三、四次等語，然何以
    扣案之客人名單有被告丙○○之名，卻無被告乙○○之名，
    有該客人名單影本附卷可查，是被告甲○○、丁○○、乙○○均否認被告乙○○為超靈感遊藝場之員工，要與事實不符
    ，不足採信。此外，並有如附表所示之物扣案可證可資佐證
    ，亦徵被告丙○○及證人楊佳鑫、許正文之前開供述、證述
    均非無憑，自足信實。另被告乙○○辯稱其遭警方查獲時所
    被扣得之現金九萬元係向其小姨子借來要給伊太太開刀用的
    ，伊總共借了十萬元云云，然查：被告乙○○於偵查中提出
    其妻鄭麗美之國立臺灣大學醫學院附設醫院診斷證明書，其
    上記載略以：病人因陣發性上心室心搏過速於九十六年六月
    十日來院住院，於九十六年六月十一日接受心臟電生理檢查
    及電燒灼術，於九十六年六月十二日出院，宜於門診持續追
    蹤治療等語，有該診斷證明書在卷可查，惟依上開記載，被
    告之妻九十六年六月十日住院，同年月十一日進行電燒灼術
    ，翌日即同年月十二日即出院，顯非重大急症之開刀手術，
    三天二夜之醫療過程，依全民健康保險給付，其自付額部分
    不致龐大至需款十萬元，況被告迄本院辯論終結日前，亦未
    曾提出該次住院手術之醫療證明，難認其所辯稱為其妻開刀
    要事先借款十萬元以應急云云為真實，況依上開診斷證明所
    載之住院日期為九十六年六月十日，然被告乙○○竟於九十
    六年五月二十四日（距六月十日住院日尚有十七日之久）即
    將如此重要且係借來數額菲少之十萬元醫療費用隨身攜帶至
    超靈感遊藝場把玩機台，並以其中一萬元與被告丙○○兌換
    積分卡，顯有違常情，再者，被告乙○○雖辯稱係交付被告
    丙○○九千元，惟被告丙○○自始自終均稱係交付一萬元，
    且警方在被告丙○○身上係查扣一萬元，並非九千元，而在
    被告乙○○身上所查扣為九萬元，而非九萬一千元，且亦無
    查到任何積分卡或被告乙○○所稱之寄分卡，可認被告乙○○辯稱被告丙○○係拿一萬分之積分卡與其換九千元云云，
    即非真實。從而，依被告丙○○前開於警詢、偵查中所證及
    證人楊佳鑫於偵查中及本院審理時所證情節以觀，被告乙○○既為超靈感遊藝場之員工，負責避免遭警查緝而帶賭客前
    往遊藝場以外之場所兌換賭金，則其身上所查扣之九萬元可
    認係超靈感遊藝場為了兌換現金予賭客而所事先準備之金額
    。
  (三)至被告丙○○於本院審理作證時翻異前詞，改稱在超靈感遊
    藝場沒有看過被告乙○○，否認接洽被告丁○○兌換現金事
    後由被告乙○○指示伊到原宿商場兌換現金之事，並稱伊在
    案發前不認識被告乙○○，而係案發當天伊離開超靈感遊藝
    場後走到原宿旁摩托車停車格，被告乙○○問伊有沒有贏錢
    ，伊問被告乙○○要不要換，被告乙○○說如果換他可以抽
    一千塊傭金，事實上伊在店裡玩的時候沒有看過被告乙○○
    ，而在原宿廣場被告乙○○拿一萬塊給伊，而是海山分局的
    徐姓員警拿錢叫伊去該店玩的云云（詳本院九十七年六月十
    八日審判筆錄），然查：被告於本院審理時原坦白認罪，其
    所供與其前開於警詢、偵查中所供一致，且核與證人即查獲
    員警楊佳鑫所證情節本符，應可信實（詳理由欄一之(一)所述
    ），惟被告前開以證人身分所證情節核與被告乙○○於本院
    審理時所供伊與被告丙○○是朋友，案發當天是告丙○○說
    有事情要先走，伊跟被告丙○○聊天，聊天往原宿那裡，被
    告丙○○說有贏分數，要給伊分一點紅，伊有拿九千元給被
    告丙○○，被告丙○○則拿一萬元積分卡給伊云云，或嗣所
    證之案發當天被告丙○○說要走了，伊跟他買分數云云（詳
    理由欄二之(二)所載）均不相符，互有矛盾，顯難採信，且被
    告丙○○所指稱之海山分局許姓員警拿錢給伊至超靈感遊藝
    場把玩一事，經臺北縣政府警察局海山分局之員警許文正於
    本院審理時結證稱在本案查獲前並不認識被告丙○○，並不
    曾見過等語（詳本院九十七年十月二十九日審判筆錄），是
    被告丙○○前開所證，顯係臨訟迴護被告甲○○、丁○○、
    乙○○之詞，不足採信。
  (四)又本案所查扣如附表編號一所示之電動玩具機台，清一色均
    屬係隨機按扭，於選擇號碼後，藉由店內事先設定之機率決
    定輸贏，玩法單調呆板，此與具有聲光、動作及影音效果，
    需靈活操縱可刺激感官之益智娛樂電子遊戲機具全然不同，
    上開扣案機具，若長期把玩而無換錢誘因，勢必平淡乏味，
    無法令人駐足忘返，且依經驗法則推論，若如被告甲○○等
    人所稱以該店內客人把玩所贏得之分數，限當天玩完，可以
    換積分卡，積分卡之用途是可以再來玩云云，客人何需花費
    金錢只做單純的分數累積，而無刺激感官之娛樂效果，除非
    有換分洗錢之誘因存在。再者，超靈感遊藝場係每日分早、
    中、晚三班二十四小時營業（參被告甲○○於警詢中之供述
    ，詳96年度偵字第12124 號偵查卷(一)第31頁；參見被告乙○○於本院審理時之證述，詳本院九十七年六月十八日審判筆
    錄第34頁），且該店於為警搜索時查扣之現金，在被告乙○○身上所查扣部分有九萬元、店內櫃台有三十三萬七千零九
    十元、賓果區販售檳榔營業金八百九十元、開分員梁景娟腰
    包內有十萬元、開分員鍾榕凌腰包內有一萬一千元、開分員
    何家誼腰包內有四萬三千元、店內信封三封內共有一萬零一
    百元，共計五十九萬二千一百八十元之多，單日營收高達近
    六十萬元，又顧客把玩積分之兌換積分卡分有一百分、五百
    分、一千分、五千分及一萬分（參被告丁○○於警詢中之供
    述，詳同上偵卷第51頁；及扣案如附表編號二之積分卡可參
    ），以其積分卡之卡面積分數額觀之，亦見顧客把玩金額非
    小，復有扣案如附表編號五所示之紀錄表（紀錄機台把玩之
    時間、客人、開洗分等資料）可查，若謂該店營業純係娛樂
    ，無關財物利益，何須大費周章詳載各機台之洗開分等紀錄
    。縱上，亦見被告甲○○經營超靈感遊藝場，應有賭博營利
    之情。
  (五)綜上所述，被告甲○○、丁○○、乙○○空言否認犯行，被
    告丙○○事後翻異前詞，否認犯行，均無可採。本件事證明
    確，被告犯行均堪認定。
三、核被告甲○○、丁○○、乙○○所為，均係犯刑法第二百六
    十八條之意圖營利供給賭博場所罪、同法第二百六十六條第
    一項前段之賭博罪。又被告甲○○自九十六年三月一日起至
    同年五月二十四日止，反覆密接提供所經營之超靈感遊藝場
    供作公眾得出入之賭博場所，並擺設電動賭博機具與不特定
    人對賭以營利，本質上乃具有反覆、延續性行為之特徵，於
    刑法評價上，應認係集合多數犯罪行為而成立之獨立犯罪型
    態之「集合犯」，為包括一罪，應僅各成立一罪。被告甲○○、丁○○、乙○○三人間就所犯上開二罪間，互有犯意聯
    絡及行為分擔，為共同正犯。又渠等上開所犯二罪，係一行
    為所觸犯，為想像競合犯，應以較重之意圖營利供給賭博場
    所罪處斷。又被告丙○○所為，核係犯刑法第二百六十六條
    第一項前段之賭博罪。爰審酌被告甲○○、丁○○、乙○○
    、丙○○之素行、犯罪之動機、目的、手段、共犯情節、涉
    案程度、所生之危害、所獲不法利益及犯後否認犯行，猶無
    悔意，態度不佳等一切情狀，分別量處如主文第一項至第三
    項所示之刑，並就被告丙○○部分諭知易服勞役之折算標準
    。扣案如附表編號一所示之物，為當場賭博之器具，依刑法
    第二百六十六條第二項之規定，不問屬於犯人與否，均沒收
    之；如附表編號二、四至十三所示之物，為被告甲○○所有
    ，供犯罪所用之物，爰依刑法第三十八條第一項第二款之規
    定均沒收之；如附表編號三之(1)、(3)至(10)所示之現金，為被
    告甲○○所有為因犯罪所得之物、附表編號三之(2)所示之現
    金，為被告丙○○所有因犯罪所得之物，均依刑法第三十八
    條第一項第三款之規定，均沒收之。
據上論斷，應依刑事訴訟法第二百九十九條第一項前段，刑法第
二十八條、第二百六十六條第一項前段、第二項、第二百六十八
條、第五十五條、第四十二條第三項、第三十八條第一項第二款
、第三款，刑法施行法第一條之一，判決如主文。
本案經檢察官張慶林到庭執行職務。
中    華    民    國    97    年    11    月    21    日
                  刑事第十四庭  法  官  李幼妃
以上正本證明與原本無異
如不服本判決，應於判決送達後10日內敘明上訴理由，向本院提
出上訴狀 (應附繕本) ，上訴於臺灣高等法院。其未敘述上訴理
由者，應於上訴期間屆滿後20日內向本院補提理由書「切勿逕送
上級法院」。
                                書記官  黃頌棻
中    華    民    國    97    年    11    月    21    日
附表：
 ┌─┬────────┬───┬──────────────┐
 │編│  扣 案 物 品   │數  量│備                        註│
 │號│                │      │                            │
 ├─┼────────┼───┼──────────────┤
 │ 1│電動賭博機具    │ 116台│包括：                      │
 │  │                │      │「SLOT」電玩機台21台（含IC│
 │  │                │      │  板21塊）                  │
 │  │                │      │「超八」電玩機台9台（含IC │
 │  │                │      │  板9塊）                   │
 │  │                │      │新型「7PK」電玩機台21台（ │
 │  │                │      │  含IC板21塊）              │
 │  │                │      │「賓果行星」1台（含IC板9塊│
 │  │                │      │  ）                        │
 │  │                │      │下注賓果電玩電腦螢幕35台（│
 │  │                │      │  含鍵盤及主機）            │
 │  │                │      │賓果出牌（球號）螢幕機22台│
 │  │                │      │賓果主機1台（內含1-75號球 │
 │  │                │      │  ）                        │
 │  │                │      │賓果電玩電腦紀錄螢幕1台   │
 │  │                │      │賓果電玩主控台電腦螢幕主機│
 │  │                │      │  1台（含鍵盤）             │
 │  │                │      │賓果電玩主控台電腦主機1台 │
 │  │                │      │  （含鍵盤）                │
 │  │                │      │賓果電玩檔案主機1台（含鍵 │
 │  │                │      │  盤）                      │
 │  │                │      │賓果電玩主機（電玩）1 台  │
 │  │                │      │賓果電玩主機螢幕1台（含鍵 │
 │  │                │      │  盤）                      │
 ├─┼────────┼───┼──────────────┤
 │ 2│積分卡          │ 545張│包括：                      │
 │  │                │      │         紅色積分卡─224張  │
 │  │                │      │         藍色積分卡─116張  │
 │  │                │      │         金色積分卡─ 47張  │
 │  │                │      │         綠色積分卡─ 44張  │
 │  │                │      │         棕色積分卡─  6張  │
 │  │                │      │賓果電玩100分積分卡─ 57張  │
 │  │                │      │賓果電玩200分積分卡─ 28張  │
 │  │                │      │賓果電玩500分積分卡─ 23張  │
 ├─┼────────┼───┼──────────────┤
 │ 3│現金（新臺幣）  │602180│包括：                      │
 │  │                │    元│(1)乙○○身上扣得90,000元    │
 │  │                │      │(2)丙○○身上扣得10,000元    │
 │  │                │      │(3)櫃臺營業所得337,090元     │
 │  │                │      │(4)賓果區販售檳榔營業金890元 │
 │  │                │      │(5)開分員梁景娟腰包100,000元 │
 │  │                │      │(6)開分員鍾榕凌腰包11,000元  │
 │  │                │      │(7)開分員何家誼腰包43,100元  │
 │  │                │      │(8)信封（中班）內1,000元     │
 │  │                │      │(9)信封（慈善基金）內7,900元 │
 │  │                │      │(10)信封（檳榔基金）內1,200元 │
 ├─┼────────┼───┼──────────────┤
 │ 4│摸彩燈          │   3座│包括：                      │
 │  │                │      │(1)超八區2座                 │
 │  │                │      │(2)7PK區1座                  │
 ├─┼────────┼───┼──────────────┤
 │ 5│紀錄表          │   6張│含開洗分、摸彩券、把玩客人、│
 │  │                │      │禮券及把玩機台時間等紀錄    │
 ├─┼────────┼───┼──────────────┤
 │ 6│代幣            │3130枚│                            │
 ├─┼────────┼───┼──────────────┤
 │ 7│贈分券          │2700張│                            │
 ├─┼────────┼───┼──────────────┤
 │ 8│贈獎單          │   8張│                            │
 ├─┼────────┼───┼──────────────┤
 │ 9│客人名冊        │   7張│                            │
 ├─┼────────┼───┼──────────────┤
 │10│員工名冊        │   3張│                            │
 ├─┼────────┼───┼──────────────┤
 │11│7PK錄影機       │   1台│包括錄影帶1捲               │
 ├─┼────────┼───┼──────────────┤
 │12│賓果區電玩分割監│ 各1台│含鏡頭4顆                   │
 │  │視螢幕及電腦主機│      │                            │
 ├─┼────────┼───┼──────────────┤
 │13│賓果電玩空白禮券│  52張│                            │
 └─┴────────┴───┴──────────────┘
附錄本案論罪科刑法條全文
中華民國刑法第266條
（普通賭博罪與沒收物）
在公共場所或公眾得出入之場所賭博財物者，處 1 千元以下罰金
。但以供人暫時娛樂之物為賭者，不在此限。
當場賭博之器具與在賭檯或兌換籌碼處之財物，不問屬於犯人與
否，沒收之。
中華民國刑法第268條
（圖利供給賭場或聚眾賭博罪）
意圖營利，供給賭博場所或聚眾賭博者，處 3 年以下有期徒刑，
得併科 3 千 元以下罰金。


司法院資訊處製作；財團法人民間司法改革基金會備份。
